臺灣雲林地方法院刑事判決　　　　　　　 94年度易字第385號
公　訴　人　臺灣雲林地方法院檢察署檢察官
被　　　告　己○○
　　　　　　　　　　　號（另案在臺灣雲林第二監獄執行中）
上列被告因竊盜案件，經檢察官聲請簡易判決處刑（94年度偵字
第2449號），經本院斗六簡易庭簽准改依通常程序審理，及移送
併案審理（94年度偵字第3708號），並經檢察官減縮被害人庚○○部分之併辦事實，本院判決如下：
    主  文
己○○連續竊盜，處有期徒刑伍月，如易科罰金，以佰元折算
壹日。
    犯罪事實
一、己○○意圖為自己不法之所有，並基於概括之犯意，連續為
    下列竊盜行為：
  (一)於民國94年3月1日上午9 時許，在雲林縣古坑鄉田心村溪州
    31號住處前空地，趁人未注意之際，徒手竊取鄰居丁○○所
    有置放於該處之加油槍1支及空油桶6個等物，於得手後，將
    所竊得之空油桶變賣現金，供己花用，加油槍則置於其住家
    後方之庭院。經丁○○向己○○當面質問後，始悉上情。
  (二)於94年7 月下旬某日凌晨3、4時許，侵入雲林縣斗六市○○
    路○ 段甲○○所經營之「檳榔叫出來」檳榔攤後，徒手竊取
    該檳榔攤內之臺灣啤酒4 箱、峰牌香菸14包、大衛杜夫牌香
    菸10包、七星牌香菸10包、長壽牌香菸34包等物，於得手後
    供己使用或贈送與他人。
  (三)於94年8月8日零晨4時許，侵入雲林縣斗南鎮○○路○段乙○○所經營之「花公子」檳榔攤後，徒手竊取該檳榔攤內之七
    星牌香菸7條、峰牌香菸3條、黑大衛牌香菸2 條、BOSS牌香
    菸1條、長壽牌香菸3條、白大衛牌香菸2 條及現金約新臺幣
    （下同）5,000 元等物，於得手後將香菸及啤酒供己使用或
    贈送與他人，現金則花用殆盡。
  (四)嗣於94年8月11日晚間8時許，在雲林縣斗六市○○路○ 段雲
    林縣警察局拖吊場旁，因另涉毒品危害防制條例案件為警通
    緝到案，並主動向警方供述上開(二)、(三)犯行，始查悉上情。
二、案經丁○○訴由雲林縣警察局斗南分局報請臺灣雲林地方法
    院檢察署檢察官偵查後聲請簡易判決處刑，及該斗南分局報
    請臺灣雲林地方法院檢察署檢察官偵查後移送併辦。
    理  由
壹、證據能力方面：
一、按被告之自白，非出於強暴、脅迫、利誘、詐欺、疲勞訊問
    、違法羈押或其他不正之方法，且與事實相符者，得為證據
    。又被告陳述其自白係出於不正之方法者，應先於其他事證
    而為調查。該自白如係經檢察官提出者，法院應命檢察官就
    自白之出於自由意志，指出證明之方法。刑事訴訟法第156
    條第1項及第3項分別定有明文。
二、被告己○○固抗辯本件併案審理部分，其於94年8 月11日之
    警詢自白係因遭警察毆打、恐嚇所為之陳述云云。惟查：
  (一)被告就其遭警刑求不法取得自白之情形係供稱：在拖吊場時
    ，有綽號叫錫欽（臺語）的友人，叫我去拿車，當時刑警隊
    的人員有佈線，有3、4個人先過來徒手打我，打我的頭部、
    前胸部及左大腿，尤其一直踢我左大腿，直到我倒下為止，
    並說到法院不要亂講，打我的人是刑警隊的便衣刑警，並非
    製作筆錄的警員，製作警詢筆錄時，旁邊的警員也有說「再
    不講的話，要帶你到後面怎樣」等語。然被告於94年8 月11
    日為警緝獲後，旋於翌日為本院裁定羈押，進入臺灣雲林第
    二監獄，而被告於入監檢查當時，身上雖留有傷痕，但依其
    自述是不小心跌倒所致之擦傷，此有公訴檢察官提出之臺灣
    雲林看守所94年10月17日雲所宗衛字第0943000888號函及收
    容人內外傷記錄表、收容人病歷表等附卷可稽，且依該函文
    及收容人內外傷記錄表及病歷表之記載，被告之擦傷係在右
    肩及右膝，其受傷位置核與被告供稱遭警毆打之處不合，所
    受擦傷之傷痕，亦與一般遭徒手毆打所造成之瘀傷情形不符
    ，已難認被告之刑求抗辯可採。
  (二)又被告於94年8 月11日之警詢錄音帶，經本院於準備程序中
    當庭勘驗結果，其警詢製作過程為警員一邊訊問被告，一邊
    製作筆錄，被告回答時雖偶會停頓、口吃，但警詢製作過程
    並未中斷，製作現場亦為開放之場所，於過程中警員雖有幾
    句問話聲音較大聲、較衝，但未聽見被告有遭毆打或恐嚇之
    情形，甚且警員製作筆錄有幾個字不會拼，被告還幫警員拼
    音等情，亦有本院94年11月21日勘驗結果在卷可參，則依被
    告當日警詢之製作過程觀之，不僅並無被告所稱：旁邊的警
    員有說「再不講的話，要帶你到後面怎樣」之情，且依其與
    偵訊警員之互動情形，可認被告該警詢中之供述，應係出於
    其任意性。
  (三)復證人即於94年8 月11日偵訊被告之警員戊○○於本院審理
    時亦證述：被告是被通緝後，被我們同事抓到，在警訊時，
    他自己供出檳榔攤的竊盜案，因為我們不知道地點，所以他
    才帶我們去，我們有3個人帶他出去，共有3個地點，第1 個
    地點有營業，營業的人說之前有丟掉東西，第2 個地點「檳
    榔叫出來」沒有營業，第3 個地點往古坑方向，也沒有營業
    ，我事先並沒有向各個派出所查詢相關報案紀錄等語。足見
    本件併案部分被害人甲○○及乙○○所經營之檳榔攤遭竊盜
    案件，係經被告帶同警員前往現場查看、指認，始行查獲，
    核與被害人乙○○於警詢中稱：我並未報案等語，及各該被
    害人指訴確有失竊財物之情形相符。益徵被告上述於警詢中
    之自白確係出於其任意性，且與事實相符無誤。
  (四)綜上所述，本件被告於94年8 月11日警詢時之自白，並非出
    於不正之方法取得，又與事實相符者，自得為證據，先予敘
    明。
貳、實體方面：
一、訊之被告固坦承於94年3月1日上午，將置放在雲林縣古坑鄉
    田心村溪州31號其住處前空地之空油桶6個及加油槍1支搬走
    ，其中空油桶6 個已變賣予他人等情，惟矢口否認有公訴人
    所指之竊盜犯行，辯稱：該油桶及油是我與丁○○共有的，
    丁○○把油用掉，所以我清掉油桶，加油槍則還放在我家後
    面的防火巷，並未偷走，也沒有去「檳榔攤叫出來」及「花
    公子」2處檳榔攤偷竊他人的財物等語。
二、經查：
  (一)關於竊盜告訴人丁○○之油桶及加油槍部分：
  1.證人丁○○於本院審理時已證述：被告是我10年的鄰居，在
    雲林縣古坑鄉田心村溪州31號被告住處前的空地，就是警卷
    第10頁照片左側平房旁的牆角處，我有放油桶6個、加油槍1
    支及挖斗2 個，我住34號，與被告住處是同一排，加油槍及
    油桶是我以前買怪手時買的，約有5、6年了，當時我在開怪
    手，自己去加油站買油來加，被告以前都在外面比較多，我
    東西買回來後寄放在他家前面是向他弟弟阿平說的，但沒有
    請他弟弟幫我保管，後來我聽我太太說被告有在清東西，回
    來時那些東西就不見了，東西遺失後，我有問被告，他說桶
    子已經賣給中古商，加油槍放在他家，挖斗他沒有拿，而我
    從他家的矮牆看到加油槍還在他家裡面，也有向他要求把加
    油槍還給我，但他還沒有還我，我有向他說東西如不還我，
    我就去報警，發生這件事情之前，他媽媽有叫我把車移走而
    已，並沒有說叫我東西不要放那邊等語。而被告當庭面對證
    人丁○○，對於證人丁○○之上開證述，僅詢問證人是否可
    撤銷告訴，並未表示其他任何意見，亦未提出其與丁○○共
    有該油桶之可信證據供本院調查、參考，足見被告空言辯稱
    該油桶係與證人丁○○所共有一情，並非可採。而依證人丁○○上開證述情形，足見丁○○是將其所有之油桶6 個及加
    油槍1 支借放在被告住處前方之空地，並未令被告及其家人
    負保管之責，是證人丁○○仍保有對該油桶6個及加油槍1支
    之持有關係，被告未先告知所有權人丁○○，即將該油桶及
    加油槍搬移，並將油桶變賣，加油槍則留置其住家裡，經丁○○催討亦始終未返還，復有己○○竊盜案現場圖1 紙及現
    場照片3 張附卷可佐，顯見被告確有不法所有意圖而竊取丁○○所有油桶及加油槍之犯行，可予認定。
  2.證人即告訴人丁○○之配偶林佳如於警詢中已證述其於94年
    3月1日上午8 時45分許載小孩上學時，該加油槍及油桶還放
    在空地處，待其於同日上午9 時30分許返家時，則發現該東
    西已失竊，有其警詢筆錄附卷可參，足見被告竊取該油桶及
    加油槍之時間應係於94年3月1日上午9時許，亦可認定。
  (二)關於竊盜被害人甲○○及乙○○之檳榔攤財物部分：
  1.被害人甲○○於警詢中已指訴：我所經營之「檳榔叫出來」
    檳榔攤，於94年7 月21日晚間10時許打烊後之某時，遭人侵
    入竊取臺灣啤酒4 箱、峰牌香菸14包、大衛杜夫香菸10包、
    七星香菸10包、長壽香菸34包、音響錄放影機1 臺、無線電
    對講機1 臺等語；被害人乙○○於警詢中亦指稱：我所經營
    之「花公子」檳榔攤於94年8月8日凌晨2 時許，遭人侵入竊
    取七星牌香菸7條、峰牌香菸3條、黑大衛牌香菸2 條、BOSS
    牌香菸1條、長壽牌香菸3條、白大衛牌香菸2條、啤酒7罐、
    檳榔3包及現金約5,000元等語，各有其警詢筆錄在卷可憑。
    足認被害人甲○○及乙○○確有分別於上開時間、地點失竊
    財物之情形。
  2.又證人戊○○於本院審理時已證述本件「檳榔叫出來」及「
    花公子」檳榔攤之竊盜案件係由被告自己帶同警員前往現場
    指認，始行查獲，已如上述，復有警員帶同被告前往「花公
    子」及「檳榔叫出來」檳榔攤指認之照片共4 張存卷可佐。
    而被告於94年8 月11日警詢中已自白：我於94年7月初或7月
    底某日凌晨3、4時許，前往「檳榔叫出來」檳榔攤，偷竊裡
    面的香菸、幾罐飲料，另於94年8月8日上午4 時許，在斗南
    新竹貨運旁之花公子檳榔攤偷拿香菸及現金5,000 元左右，
    香菸送人或自己吸，現金則花用完畢等語，此有本院勘驗被
    告該日警詢筆錄之內容在卷可憑。互核兩者，可證被告於警
    詢中確有自白竊盜上開「檳榔叫出來」及「花公子」2 處檳
    榔攤裡面之財物，可予認定。
  3.經核上開被告於警詢中之自白及被害人甲○○、乙○○於警
    詢中之指訴以觀，被告確有於94年7 月下旬某日凌晨3、4時
    許，侵入甲○○所經營之「檳榔叫出來」檳榔攤，竊取臺灣
    啤酒4 箱、峰牌香菸14包、大衛杜夫牌香菸10包、七星牌香
    菸10包、長壽牌香菸34包等物，另於94年8月8日零晨4 時許
    ，侵入乙○○所經營之「花公子」檳榔攤，竊取七星牌香菸
    7條、峰牌香菸3條、黑大衛牌香菸2條、BOSS牌香菸1條、長
    壽牌香菸3條、白大衛牌香菸2條及現金約5,000 元等物，應
    可認定。
  (三)綜上所述，被告上開所辯並不可採。本件事證已臻明確，被
    告連續竊盜犯行，堪可認定，自應依法予以論科。
三、論罪科刑之理由：
  (一)被告所為犯罪事實一之(一)至(三)均係犯刑法第320條第1項之普
    通竊盜罪。
  (二)被告先後3 次竊盜犯行，時間緊接，觸犯構成要件相同之罪
    名，顯係基於概括犯意，反覆為之，應依連續犯之規定論以
    一罪，並加重其刑。
  (三)審酌被告年近30歲，年紀尚輕，身體健康、健全，不思以正
    當途徑獲取利益，竟貪圖一己私利，竊取他人財物，或將他
    人置於空地之油桶變賣，或侵入他人所經營之檳榔攤行竊等
    手段，致被害人受有損害，亦破壞社會秩序，其中被害人丁○○為鄰居，被害人甲○○、乙○○則無關係，而其所獲取
    之不法利益雖非鉅大，且曾於警詢中主動供述檳榔攤之竊盜
    案件，但於本院審理時猶矢口否認犯行，毫無悔意，亦未獲
    得被害人之原諒，及其僅國中畢業，教育程度不高，曾有觀
    察、勒戒之前科，現亦在監執行施用毒品徒刑等情，爰量處
    如主文所示之刑，並諭知易科罰金之折算標準，以示懲儆。
  (四)至移送併辦意旨（93年度偵字第3708號）雖指被告另於94年
    7月下旬某日12時許，在雲林縣古坑鄉西平村30號之2隔壁筍
    寮，竊取庚○○所有之現金4,700 元，認被告此部分亦涉有
    刑法第320條第1項之竊盜罪嫌云云。惟按三親等內姻親之間
    ，犯竊盜罪者須告訴乃論，刑法第324條第2項定有明文。而
    被害人庚○○為被告之姨丈，與被告屬三親內之姻親關係，
    被害人庚○○於警詢及本院準備程序中已表示不要提出告訴
    ，是此部分追訴要件尚有欠缺，難認與上開本院認為有罪之
    部分具有連續犯之裁判上一罪關係，且此部分事實亦經公訴
    檢察官當庭表示減縮，本院即不應併予審酌，附予敘明。
據上論斷，應依刑事訴訟法第299條第1項前段，刑法第56條、第
320條第1項、第41條第1項前段，罰金罰鍰提高標準條例第1條前
段、第2條，判決如主文。
本案經檢察官丙○○到庭執行職務。
中　　華　　民　　國　　94　　年　　12　　月　　19　　日
                  刑事第三庭  審判長  法  官  劉  國  賓
                                      法  官  廖  淑  華
                                      法  官  廖  國  勝
以上正本證明與原本無異。
如不服本判決，應於判決送達後10日內，向本院提出上訴狀。
                                      書記官  譚  系  媛
中　　華　　民　　國　　94　　年　　12　　月　　19　　日
【附錄本案論罪科刑法條全文】
刑法第320條：
意圖為自己或第三人不法之所有，而竊取他人之動產者，為竊盜
罪，處5年以下有期徒刑、拘役或500元以下罰金。
意圖為自己或第三人不法之利益，而竊佔他人之不動產者，依前
項之規定處斷。
前二項之未遂犯罰之。
